# 学而不思则罔，谁能告诉我CPA课程为什么有公司战略

提问人：wufaxian 时间：2017-12-15 17:14:09
谢谢你对这门课程的作用和内容作出的解释 但是我的问题要点是他跟财务审计有什么关系？

回答人：chenyiwei
风险导向审计要求从企业的经营、财务风险作为切入点分析重大错报可能存在的领域。所以这方面的知识是审计人员必须具备的。